【裁判字號】    97,易,4174
【裁判日期】    971231
【裁判案由】    竊盜
【裁判全文】
臺灣臺中地方法院刑事判決              97年度易字第4174號
公  訴  人  臺灣臺中地方法院檢察署檢察官
被      告  丙○○
上列被告因竊盜案件，經檢察官提起公訴（97年度偵字第16346
號）及移送併辦（97年度偵字第25030 號），本院判決如下：
    主    文
丙○○竊盜，累犯，處有期徒刑柒月。
    犯罪事實
一、丙○○前於民國91年間，因竊盜案件，經本院91年度易字第
    1819號判處有期徒刑8 月確定；又於93年間，因違反毒品危
    害防制條例案件，經本院93年度訴字第2456號判處有期徒刑
    1 年2 月確定，2 案經接續執行，嗣於93年3 月24日縮短刑
    期執行完畢。詎其不知悛悔，竟於另案假釋中之97年6 月15
    日晚上22時10分許，駕駛其所有、車牌號碼OQ-4350 號自用
    小客車，搭載甲○○（另由本院97年度易字第4762號案件審
    理中），行經臺中市○區○○○路一段326 號前，見該處乙○○所有之透天房屋外觀雖大致建造完成，然內部尚未裝潢
    而未實際搬遷入內居住（非屬住宅），認有機可乘，遂與甲○○共同基於意圖為自己不法所有之犯意聯絡，由丙○○以
    不詳方法進入上開臺中市○區○○○路一段326 號建物附連
    之通道（仍在該建物之私有範圍內，無故侵入建築物部分未
    據告訴），徒手竊取該通道上由不詳裝潢工人暫置之電鋸機
    1 台，甲○○則在該建物大門外伺機把風。嗣因屋主乙○○
    欲巡視房屋工地情形，先開啟同上地點相連之325 號房屋大
    門時，甲○○見形跡敗露，旋即沿南京東路往325 號房屋即
    十甲路方向離開現場，乙○○認有可疑，欲再至隔壁326 號
    房屋察看時，旋見丙○○手持竊得上開電鋸機自326 號房屋
    附連通道之門走出，乙○○立即上前喝斥並出手拉住丙○○
    ，丙○○見狀乃將電鋸機棄置現場，並掙脫乙○○之攔阻逃
    離現場。嗣經乙○○報警處理，為警依前開停放現場車輛之
    車牌號碼，循線查獲丙○○，並在車內扣得壓力剪2 支（尚
    無證據證明與本案有關），復為警採集該車右車門玻璃所留
    指紋4 枚，經比對指紋電腦檔案系統，其中2 枚與甲○○左
    中、左環指之指紋相符而查獲甲○○。
三、案經臺中市警察局第三分局報告臺灣臺中地方法院檢察署檢
    察官偵查起訴。
    理  由
一、查有關以下所引用被告以外之人於審判外之言詞或書面陳述
    ，而不符合刑事訴訟法第159 條之1 至第159 條之4 之規定
    者，業經本院於審理時當庭提示而為合法之調查，公訴人及
    被告均未於言詞辯論終結前聲明異議，本院審酌前開證據作
    成或取得之狀況，並無非法或不當取證之情事，且亦無顯不
    可信之情況，故認為適當而均得以作為證據，是前開證據依
    刑事訴訟法第159 條之5 之規定，均具有證據能力，先予敘
    明。
二、訊據被告對於其本人於上開時間、地點竊取電鋸機等情固自
    白不諱，惟否認甲○○係本案共犯，經查：
  (一)被告侵入被害人乙○○所有上開建物竊取電鋸機，且於案發
    時，該建物外觀雖大致建造完成，然內部尚未裝潢故未實際
    遷入居住等情，業據證人即乙○○於警詢、檢察事務官詢問
    及本院審理中指述、證稱綦詳（見警卷第4 、偵字第17378
    號卷第10-11 頁、本院卷第55-56 頁），並有贓物認領保管
    單、現場圖及現場照片在卷可稽（見警卷第15、16頁、本院
    卷第44、46、47、48頁）。
  (二)雖於本案查獲後，被害人乙○○發覺上開房屋之門鎖遭人以
    不明工具破壞，且員警在被告所有並駕駛前往犯罪現場之車
    牌號碼OQ-4350 號自用小客車內，起獲壓力剪2 支等情，亦
    經證人乙○○證稱在卷（見本院卷第55頁反面），且有門鎖
    照片附卷可參（見本院卷第48頁），復有壓力剪2 支扣案可
    佐，然被告堅稱：伊當天並未將扣案之壓力剪帶下車，且到
    場時被害人房屋之2 道門均已呈略開狀況，伊係由同一道門
    進出等語，查被害人乙○○於警詢中指稱：伊懷疑被告係由
    326 號房屋附連通道與旁邊路角（南京東路與進化路168 巷
    口）之空地，利用未遭圍牆圍住之空隙進入等語（見警卷第
    5 頁），繼而於本院審理中則證稱：案發當天傍晚5 、6 時
    許，伊有前往房屋工地巡視1 次，當時門鎖完好，嗣於晚上
    接近10時許，伊又至該處巡視，然因怕身著之新鞋踏入工地
    內會髒污，故未靠近房屋大門而不知門鎖是否有遭破壞，俟
    返回住家換好鞋子再度前往時，即發現326 號房屋之門鎖遭
    破壞。伊見被告自326 號房屋附連通道之門出來時，手上僅
    握有電鋸機，未持其他工具，伊猜測被告可能由該門上方尚
    未裝設鐵欄杆之空隙（參見本院卷第47、48頁鐵欄杆裝設前
    、裝設後照片所示）攀爬入內等語（見本院卷第55-56 頁）
    ，雖被害人臆測被告進入該處之路徑，均遭被告否認而堅稱
    上情，然被害人最後1 次見門鎖完好之時間，距離案發時已
    有數小時之久，是該處於被告行竊前，先遭他人以不詳工具
    破壞大門之門鎖入內後，由內將通道門打開，使嗣後到場之
    被告利用該通道門進出乙情，非無可能，又被害人之門鎖現
    已修復，業據證人乙○○證稱明確（見本院卷第55頁反面）
    ，並有照片在卷可參（見本院卷第47頁），本院亦無從比對
    破壞之缺口痕跡與扣案之壓力剪是否相符，參酌扣案之壓力
    剪係在被告停放附近之車輛內所起獲，衡情行竊之人無不分
    秒必爭，鮮少有先將行竊工具置回車內放置之理，是本案既
    無證據證明被害人上開建物之門鎖，係遭被告持扣案壓力剪
    破壞所致，自應依其辯解為有利其之認定。
  (三)再者，被告於警詢及偵查初訊時，均否認當天有另一人陪同
    前往現場（見警卷第10頁、偵字第17378 號卷第6 頁），嗣
    經員警將自被告上開車輛右車門玻璃所採集之指紋4 枚，送
    請內政部警政署刑事警察局比對結果，認其中2 枚與該局指
    紋電腦檔案系統中甲○○之左中、左環指指紋相符，有該局
    97 年7月18日行紋字第0970107244號鑑驗書在卷可稽（見偵
    字第17378 號卷第47頁），其於本院準備程序時又供稱：伊
    當天確有駕駛該車搭載甲○○外出，惟甲○○於晚上9 時許
    即在進化北路與精武路之交岔路口附近先行下車云云（見本
    院卷第21頁反面），然證人乙○○於本院審理中證稱：伊換
    好鞋子回到工地時，見一名男子在房屋外之路旁小便（位置
    見本院卷第44頁現場圖之標記），該男子見伊走近旋即以邊
    打電話之樣子邊沿南京東路往325 號房屋方向走遠，而進化
    北路與精武路口則係在反方向距離200 公尺遠處（見本院卷
    第56頁），證人甲○○於本院審理中亦不否認屋主乙○○所
    見在該處小便之男子即為其本人（見本院卷第54頁反面），
    是甲○○倘係單純在該處屋外小便而不知被告行竊上情，被
    告豈有虛構甲○○先行下車之情詞而極盡維護之理？又被告
    於偵查中已供稱：當天伊要乙○○在屋外等候等語（見偵字
    第25030 號卷第19頁），然證人甲○○於本院審理中證稱：
    當天伊在車上接獲未婚妻來電稱忘記帶家中鑰匙，惟被告係
    表示待會兒有事，要伊自行回家等語（見本院卷第54頁），
    渠2 人之說詞已有出入。再證人甲○○既自承係在上開房屋
    外之路旁小便，則其對於被告進入上開房屋之舉動要難諉為
    不知，詎證人甲○○竟證稱：伊小便時，被告本來站在伊背
    後，後來即不見蹤影云云，顯與事實不符。復依證人甲○○
    上開所稱情節，被告既已事先要求其自行返家，其理應於小
    便完了後離去即可，詎證人甲○○又證稱：伊發現被告不見
    後，曾撥打2 通電話找被告，被告未接，伊即先行前往便利
    商店買東西，俟返回現場時，已見多名員警在巷口，伊因有
    竊盜、毒品前科而未敢靠近云云（見本院卷第53頁），顯與
    常情不符，益見甲○○與被告間就本件竊盜行為必有犯意聯
    絡，而藉上小號之便，伺機在屋外把風甚明，被告前揭供述
    ，無非維護共犯甲○○之詞，委無可採。綜上調查結果，本
    件事證明確，被告犯行洵堪認定，應應法論科。
三、按所謂「住宅」乃供人居住之宅第，故夜間侵入住宅竊盜罪
    之住宅，固不必行竊時有人在內，但須已有實際遷入居住為
    條件（最高法院76年度台上字第3757號判決要旨參照），查
    被害人乙○○遭被告不詳方法侵入行竊之上開房屋，尚未實
    際居住已如上述，自非刑法第321 條第1 項第1 款所謂之「
    住宅」，復查無證據證明被告有攜帶兇器毀壞門鎖侵入其內
    之事實均如上述，故核被告所為，係犯刑法第320 條第1項
    之普通竊盜罪。被告與甲○○就上開犯行間，有犯意聯絡及
    行為分擔，為共同正犯。被告前於91年間，因竊盜案件，經
    本院91年度易字第1819號判處有期徒刑8 月確定；又於93年
    間，因違反毒品危害防制條例案件，經本院93年度訴字第24
    56號判處有期徒刑1 年2 月確定，2 案經接續執行，嗣於93
    年3 月24日縮短刑期執行完畢，有臺灣臺中地方法院檢察署
    刑案資料查註紀錄表、臺灣高等法院被告前案紀錄表在卷可
    考，其於有期徒刑執行完畢5 年內故意再犯本件有期徒刑以
    上之罪，係屬累犯，應依刑法第47條第1 項規定加重其刑。
    爰審酌被告前有多次竊盜前科（有前揭紀錄表可參），仍不
    知戒慎自持，竟基於貪念再度行竊，雖竊取財物價值非高，
    惟適值壯年，不改好逸惡勞之惡習，且犯後雖坦承自己犯行
    ，然就有共犯甲○○參與之整體犯罪事實仍避重就輕，悔意
    不足，不宜過度輕縱等一切情狀，量處如主文所示之刑。扣
    案之壓力剪2 支，被告於本院審理中否認為其所有（見本院
    卷第57頁），且尚無證據證明係供本案犯罪所用業如上述，
    爰不予宣告沒收，附此敘明。
據上論斷，應依刑事訴訟法第299 條第1 項前段，刑法第28條、
第320 條第1 項、第47條第1 項，判決如主文。
本案經檢察官丁○○到庭執行職務
中    華    民    國     97    年    12    月    31    日
                  刑事第十六庭    法  官  劉敏芳
以上正本證明與原本無異。
如不服本判決應於收受本判決送達後十日內向本院提出上訴書狀
，其未敘述上訴理由者，並得於提起上訴後十日內向本院補提理
由書狀（均須按他造當事人之人數附繕本）「切勿逕送上級法院
」
                                   書記官  楊玉華
中    華    民    國    97    年    12    月    31    日
附錄本案論罪科刑法條：
刑法第320條
意圖為自己或第三人不法之所有，而竊取他人之動產者，為竊盜
罪，處5 年以下有期徒刑、拘役或5 百元以下罰金。


司法院資訊處製作；財團法人民間司法改革基金會備份。
